---
editor_options:
  markdown:
    wrap: 72
output: 
  pdf_document
---

# Propuesta de medición de Cohesión Social con indicadores de ELSOC

La siguiente propuesta de medición de cohesión social agrupa los principales indicadores de ELSOC en dos dimensiones. Por un lado, se abarca un aspecto más general de la cohesión social al intentar aunar distintos indicadores que miden una vinculación vertical de los individuos con las instituciones y con el funcionamiento del país. Por otro lado, se agrupan indicadores más específicos que miden una vinculación horizontal de los individuos con el territorio y con otros individuos. Todos los indicadores de esta propuesta de medición están presentes en las cuatro olas de ELSOC (2016-2019)

```{r message=FALSE, warning=FALSE, include=FALSE, echo=FALSE}
pacman::p_load(knitr, kableExtra, dplyr)
```
```{r echo=FALSE}
table_format = if(is_latex_output()) {
  "latex"
} else if(is_html_output()) {
  "html"
}
```
```{r echo=FALSE}
tab <- read.csv(file = "table.csv",header = 1,sep = ";",encoding = "UTF-8")

kable(tab,table_format,booktabs = T, linesep = "",col.names =  c("Dimensión","Subdimensión","Encabezado", "Indicador", "Categoría de respuesta", "Código ELSOC"), caption = "Medición de cohesión social con ELSOC.") %>%
  kable_styling(
    full_width = T,
    latex_options = c("hold_position"),
    position = "center",
    font_size = 10,
    bootstrap_options=c("striped", "bordered")) %>%
  column_spec(column = 1,width = "2 cm") %>%
  column_spec(column = 2,width = "2 cm") %>%
  column_spec(column = 3,width = "4 cm") %>%
  column_spec(column = 4,width = "2 cm") %>%
  column_spec(column = 5,width = "3 cm") %>%
  column_spec(column = 6,width = "2 cm") %>%
  collapse_rows(columns = 1:2,valign = "middle")
```

