---
title: "Hacia una propuesta de medición de Cohesión Social con ELSOC - Estudio Longitudinal Social de Chile / COES"
subtitle: ""
author: "Juan Carlos Castillo, Julio Iturra & Kevin Carrasco"
date: "`r Sys.Date()`"
site: bookdown::bookdown_site
documentclass: book
bibliography: [Cohesion ELSOC.bib, packages.bib, book-ocs.bib]
biblio-style: apalike
link-citations: yes
linkcolor: blue
# description: "This is a minimal example of using the bookdown package to write a book. The output format for this example is bookdown::gitbook."
geometry: "left=4cm, right=3cm, top=2.5cm, bottom=2.5cm"
fontsize: 12pt
linestretch: 1.5
toc-depth: 1
lof: True
lot: True
# lang: es
github-repo: "Kevin-carrasco/cohesion-elsoc"
url: "https://kevin-carrasco.github.io/cohesion-elsoc/"
always_allow_html: true
---

```{r setup, include=FALSE}
knitr::opts_chunk$set(warning = FALSE,message = FALSE, cache = FALSE,out.width = '75%',fig.pos= "H",fig.align = 'center')
# knitr::opts_knit$set(base.url = "../") #relative path for .html output file
# knitr::opts_knit$set(root.dir = "../") #relative path for chunks within .rmd files
options(scipen=999)
rm(list=ls()) 
options(knitr.kable.NA = '',linesep = "")
options(knitr.graphics.error = FALSE)
# Sys.setlocale("LC_ALL", "ES_ES.UTF-8")
```

```{r message=FALSE, warning=FALSE, include=FALSE, echo=FALSE}
pacman::p_load(knitr, kableExtra, dplyr,flextable,pander) 
```

```{r echo=FALSE } 
is_word_output <- function(fmt = knitr:::pandoc_to()) {
  length(fmt) == 1 && fmt == "docx"
}

table_format = if(is_html_output()) {
  "html"
} else if(is_latex_output()) {
  "latex"
}

eval01 = if(is_html_output() | is_latex_output()) {T} else {F}


fullw = if(is_html_output()) {T} else if(is_latex_output()) {F}
fsize = if(is_html_output()) {14} else if(is_latex_output()) {8}
```

# Introducción

El objetivo de este informe es responder a un requerimiento que busca identificar los principales indicadores presentes en el Estudio Longitudinal Social de Chile (ELSOC) que permitan operacionalizar y medir el concepto de cohesión social a partir de una revisión sistemática de distintas propuestas y experiencias de estudios internacionales. Para ello, toma como principal referencia el documento de trabajo Conceptos y medición de cohesión social en proyectos internacionales de COES [@castillo_Conceptos_2021]. En primer lugar, se generará una sistematización de las principales propuestas de dimensiones, subdimensiones e indicadores bajo los cuales se ha medido cohesión social a nivel internacional, señalando las principales similitudes y diferencias entre cada estudio. En segundo lugar, se analizará en qué medida las principales dimensiones y subdimensiones de cohesión social son posibles de operacionalizar con indicadores presentes en  ELSOC. Para ello, se elaborarán dos insumos principales. Por un lado, una planilla que presenta la sistematización general de las dimensiones, subdimensiones e indicadores de ELSOC y la fuente de información desde dónde proviene el planteamiento de medición de la variable y, por otro lado, un documento escrito que sintetiza esta sistematización de dimensiones, subdimensiones e indicadores de manera detallada.
